Images du répertoire du notaire Claude Toutain pour l'étude XXXV
Archives nationales de France
Images du répertoire du notaire Claude Toutain pour l'étude XXXV
12 octobre 1636 - 28 décembre 1644
MC/RE/XXXV/7
Etude XXXV; Toutain, Claude
Un registre
Archives nationales de France
Minutes et répertoires: la loi 2008-696 du 15 juillet 2008 relative aux archives a fixé à 75 ans à compter de la date de l'acte, ou à 25 ans à compter de la date du décès de l'intéressé si ce délai est plus bref, le délai de communication des minutes et répertoires des notaires; ce délai est porté à 100 ans à compter de la date de l'acte si le document se rapporte à un mineur (code du Patrimoine, articles L213-2, 4e d et 5e).
Autres documents de l'étude (dossiers de clients, comptabilité...): s'agissant d'archives privées, ces documents sont communicables selon les modalités fixées par le déposant ou le donateur.
Certains documents ne sont pas accessibles sous leur forme originale en raison de leur mauvais état de conservation.
Registre entré aux Archives nationales en 1929.
184 feuillets de papier manuscrits, hauteur 31 x largeur 20 cm. Le registre est dans un état moyen. Quelques feuillets sont déreliés.
Registre folioté en 2003 (foliotation non visible à l'écran)
Images des répertoires de l’étude XXXV
Archives de l'étude XXXV
répertoire d'officier public ministériel
- Répertoire chronologique pour la période du 12 octobre 1636 au 28 décembre 1644, 12 octobre 1636 - 28 décembre 1644; MC/RE/XXXV/7
  Le répertoire contient les informations suivantes: 1. nature de l'acte; 2. nom, prénom, des parties; 3. date du jour.
  répertoire
  - Liste chronologique des actes pour la période du 12 octobre au 30 décembre 1636, 12 octobre - 30 décembre 1636; 1 r°-4 v°; 4 feuillets
  - Liste chronologique des actes pour la période du 1er janvier au 31 décembre 1637, 1er janvier - 31 décembre 1637; 5 r°-26 r°; 22 feuillets
  - Liste chronologique des actes pour la période du 1er janvier au 31 décembre 1638, 1er janvier - 31 décembre 1638; 26 v°-47 v°; 22 feuillets
  - Liste chronologique des actes pour la période du 2 janvier au 31 décembre 1639, 2 janvier - 31 décembre 1639; 48 r°-63 v°; 16 feuillets
    Le mois de novembre est placé après le mois décembre.
  - Liste chronologique des actes pour la période du 2 janvier au 31 décembre 1640, 2 janvier - 31 décembre 1640; 65 r°-81 v°; 17 feuillets
  - Liste chronologique des actes pour la période du 2 janvier au 26 décembre 1641, 2 janvier - 26 décembre 1641; 81 v°-107 v°; 27 feuillets
  - Liste chronologique des actes pour la période du 2 janvier au 31 décembre 1642, 2 janvier - 31 décembre 1642; 108 r°-131 v°; 24 feuillets
  - Liste chronologique des actes pour la période du 1er janvier au 31 décembre 1643, 1er janvier - 31 décembre 1643; 132 r°-158 r°; 27 feuillets
  - Liste chronologique des actes pour la période du 3 janvier au 28 décembre 1644, 3 janvier - 28 décembre 1644; 158 v°-183 r°; 26 feuillets